【裁判字號】    89,易,1276
【裁判日期】    890818
【裁判案由】    竊盜
【裁判全文】
臺灣桃園地方法院刑事判決                        八十九年度易字第一二七六號
    公  訴  人  臺灣桃園地方法院檢察署檢察官
    被      告  丁○○
    右一人選任  楊肅欣律師
    辯  護  人
    被      告  乙○○
右列被告因竊盜案件，經檢察官提起公訴（八十八年度偵字第一五五八四號），本院
判決如左︰
    主  文
丁○○無罪。
乙○○免訴。
    理  由
壹、無罪部分：
一、公訴意旨略以：被告丁○○與乙○○於八十八年一月三十一日凌晨，在桃園縣楊
    梅鎮之冠群華保齡球館停車場，由乙○○下手竊取甲○○所有車牌號碼Ｖ四－二
    五四七號自用小客車一輛，於得手後乙○○再將車上之ＳＯＮＹ牌擴大機、ＣＲ
    ＹＳＴＡＬ牌擴大機、分音器、測速感應器、汽車音響主機各一個及喇叭二個拆
    下，交與丁○○寄放。因認被告丁○○涉有刑法第三百二十條第一項之竊盜罪嫌
    。
二、本件公訴人認被告丁○○涉有右揭犯罪，係以被告丁○○於警訊中之供詞、證人
    甲○○之證述及卷附之自白書為其主要論據。訊據被告丁○○堅詞否認有何共同
    竊盜犯行，辯稱：伊當天載乙○○到保齡球館，到了之後伊把他放下後就走了，
    當天凌晨乙○○就將竊來的物品寄放在伊住處，說要寄放幾天就取走，過幾天乙○○就被警察捉走了，因伊當時也缺錢，所以想把東西賣掉，等梁某回來再跟他
    說，等我把東西賣了一萬五千元後，才知道東西是甲○○，伊並未與乙○○共同
    偷車等語。
三、按犯罪事實，應依證據認定之，無證據不得推定其犯罪事實。又不能證明被告犯
    罪者，應諭知無罪之判決，刑事訴訟法第一百五十四條、第三百零一條第一項分
    別定有明文。又事實之認定，應憑證據，如不能發現相當證據，或證據不足以證
    明，自不能以推測或擬制之方法，以為裁判基礎；認定不利於被告之事實，該依
    積極證據，苟積極證據不足為不利於被告事實之認定時，即應為有利於被告之認
    定，更不必有何有利之證據，最高法院分別著有四十年台上字第八六號、三十年
    上字第八一六號判例足資參照。次按共同正犯，指兩個以上之單獨正犯，基於共
    同之行為決意，各自分擔犯罪行為之一部或全部，共同實施構成要件而言。又共
    犯之成立，除共同實施犯罪行為者外，臨時復隨同前往，其就他人之行為負共犯
    之責者，以有意思聯絡為要件，若事前並未合謀，實施犯罪行為之際，又係出於
    行為者獨立之意思，即不負共犯之責；共同正犯之所以應對其他共同正犯所實施
    之行為負其全部責任者，以就其行為有犯意之聯絡為限，若他犯所實施之行為，
    超越原計畫之範圍，而其所難預見者，則僅應就其所知之程度，令負責任，未可
    概以共同正犯論（最高法院亦分別著有十九年上字第六九四號、五十年台上字第
    一０六０號判例可資參照）。
四、經查同案被告乙○○於八十八年一月三十一日凌晨一時許，要求被告丁○○開車
    搭載渠至「冠群華保齡球館」，途中乙○○即向被告丁○○表明要到該保齡球館
    甲○○所停放之車內找安非他命取用，迨至甲○○所有車牌號碼Ｖ四－二五四七
    號自小客車停放處所時，乙○○便下車進入甲○○之車內，嗣因遍尋不著安非他
    命，乙○○遂萌生竊取甲○○前開自小客車之犯意，便示意要丁○○先離去，並
    表示伊要將甲○○之自小客車開走，丁○○便駕車離去，至凌晨三、四時許，乙○○便將甲○○所有該車內之ＳＯＮＹ牌擴大機、ＣＲＹＳＴＡＬ牌擴大機、分
    音器、測速感應器、汽車音響主機各一個及喇叭二個拆下，要求丁○○代為寄放
    保管等情，已據同案被告乙○○於本院審理時供承甚明，核與被告丁○○於偵審
    中所辯情節相符。顯見當時確實係由同案被告乙○○獨自竊取被害人甲○○之自
    小客車，被告丁○○並未下手行竊被害人甲○○之財物，難認被告丁○○就被告
    乙○○竊取被害人甲○○財物之犯行，有何行為之分擔。再者，同案被告乙○○
    於本院審理時供稱：伊係臨時起意竊取被害人甲○○之財物，已如前述，而被告
    丁○○亦否認事先知悉被告乙○○事後計劃竊取被害人甲○○財物，自尚難以被
    告丁○○搭載同案被告乙○○至失竊現場且於被告乙○○告知渠欲開走甲○○之
    自小客車而未加阻止等情，即認被告丁○○就被告乙○○上開竊盜犯行，有何犯
    意聯絡。再查卷附由被告丁○○所書立之自白書內容亦僅表示當日被告丁○○確
    實搭載同案被告乙○○至現場，由同案被告乙○○將甲○○所有之上開自小客車
    開走之經過，然並無隻字片語提及被告丁○○與同案被告乙○○有何共同竊盜之
    犯意聯絡或行為之分擔，加以證人丙○○於偵查中復證述：「當天是丁○○為了
    要澄清他並沒有偷車，才寫自白書」等語屬實，亦核被告丁○○所辯寫自白書係
    為取信車主等語相符。是該自白書亦不足以作為認定被告丁○○竊盜犯行之依據
    。綜上所述，被告丁○○就被告乙○○所為之前開竊盜犯行，既無行為分擔，亦
    無犯意聯絡，此外復查無其他積極之證據，足認被告丁○○確有公訴人所指之犯
    行，揆諸首揭說明，不能證明被告犯罪，依法應諭知無罪之判決。至被告丁○○
    是否另涉刑法第三百四十九條之贓物罪嫌，爰請檢察官另行簽分偵辦，末此敘明
    。
貳、免訴部分：
一、公訴意旨如前一、所述。
二、按案件曾經判決確定者，應諭知免訴之判決，刑事訴訟法第三百零二條第一款定
    有明文。又訴訟上所謂一事不再理之原則，關於實質上一罪或裁判上一罪，亦均
    有其適用，最高法院六十年台非字第七七號著有判例。
三、查本件被告前曾於民國八十八年一月八日下午九時許，因竊取周榮華所有車號Ｌ
    ７─六七九一號自用小貨車一輛，為本院於八十八年六月三十日以八十八年易字
    第七０五號刑事判決判處有期徒刑十月，同年七月二十六日確定，有該判決書及
    台灣桃園地方法院檢察署刑案資料查註紀錄表附卷可稽，經核與本件其被訴於八
    十八年一月三十一日凌晨一時，在桃園縣楊梅鎮「冠群華保齡球館」前之地面停
    車場，意圖為自己不法之所有，竊取甲○○所有自小客車一輛之犯罪事實，二者
    時間緊接，方法相同，觸犯構成要件相同之罪名，顯係基於概括之犯意為之，為
    連續犯而屬裁判上一罪，依照首開說明，本件被告乙○○被訴竊盜犯行部分應諭
    知免訴之判決。
據上論斷，應依刑事訴訟法第三百零一條第一項，第三百零二條第一款判決如主文。
本案經檢察官魏雯祈到庭執行職務。
中      華      民      國      八十九      年    八    月    十八      日
                                  臺灣桃園地方法院刑事第三庭
                                      法  官  林惠霞
右正本證明與原本無異
如不服本判決書應於送達後十日內向本院提出上訴狀
                                      書記官  陳婉婷
中      華      民      國      八十九      年    八    月    二十四    日


司法院資訊處製作；財團法人民間司法改革基金會備份。
